臺灣基隆地方法院刑事判決　　　　　　　　　　　　　九十三年度易字第一０五號
　　公　訴　人　臺灣基隆地方法院檢察署檢察官
　　被　　　告　甲○○　男　三.
　　被　　　告　戊○○　男　二.
右列被告因竊盜案件，經檢察官提起公訴（九十三年度偵字第一二三一號）及併案審
理（臺灣基隆地方法院檢察署九十三年度偵字第一六六三號、第二二六號，臺灣士林
地方法院檢察署九十三年度偵字第二七四一號、第六三一一號），本院判決如左：
    主      文
甲○○共同連續攜帶兇器，踰越安全設備，於夜間侵入有人居住之建築物竊盜，累犯
，處有期徒刑玖月，扣案之起子壹支、鉗子壹支、手電筒貳支、手套貳雙均沒收。戊○○共同連續攜帶兇器，踰越安全設備，於夜間侵入有人居住之建築物竊盜，累犯，
處有期徒刑捌月，扣案之起子壹支、鉗子壹支、手電筒貳支、手套貳雙、美工刀壹支
、螺絲起子貳支、斜口鉗壹支均沒收。
    事      實
一、甲○○前於民國（下同）九十一年間，因竊盜案件，經法院判處有期徒刑六月確
    定，於九十二年十二月三十一日執行完畢；戊○○前於八十九年間，因賭博案件
    ，經法院判處有期徒刑五月確定，於九十年九月二十日執行完畢。
二、甲○○、戊○○共同基於意圖為自己不法所有之概括犯意，連續於附表編號一、
    二、三所示之時間，前往如附表編號一、二、三所示之地點，以如附表編號一、
    二、三所示之方式，竊取如附表編號一、二、三所示之物品。甲○○承上同一概
    括犯意，夥同周志賓、高嘉鴻於附表編號四所示之時間，前往如附表編號四所示
    之地點，以如附表四所示之方式，竊取如附表編號四所示之物品；戊○○承上同
    一概括犯意，夥同綽號「藍波」姓名年籍資料不詳之成年男子於附表編號五所示
    之時間，前往如附表編號五所示之地點，以如附表五所示之方式，竊取如附表編
    號五所示之物品。嗣分別於（一）九十三年三月一日二十三時四十五分許，甲○○、戊○○在如附表編號一所示地點為大同公司保全人員發現報警查獲，並當場
    扣得起子壹支、鉗子壹支、手電筒貳支、手套貳雙；（二）九十三年三月十六日
    十七時許，甲○○、戊○○在基隆市○○○路一巷八十二號正將附表編號三竊得
    之財物搬上車牌號碼ＩＨ─五九八二號自小客貨車時，為警查獲；（三）九十三
    年四月十九日十六時三十分許，甲○○、周志貴、高嘉鴻在基隆市○○區○○街
    一之二號將附表編號四竊得之財物搬上車牌號碼ＩＨ─五九八二號自小客貨車，
    準備離去時為警查獲；（四）九十三年七月十一日十四時許，戊○○在台北縣汐
    止市○○街三十七號前，為警查獲，並當場扣得美工刀壹支、螺絲起子貳支、斜
    口鉗壹支。
三、案經基隆市警察局第四分局報請臺灣基隆地方法院檢察署檢察官偵查起訴及移送
    併案審理。
    理      由
一、訊據被告戊○○對於附表編號一、二、三、五竊盜犯行，被告甲○○對於附表編
    號一、三之犯行，均坦承不諱，惟被告甲○○矢口否認有附表編號二、四之犯行
    ，辯稱：附表編號二，伊未與戊○○同行竊盜，附表編號四雖有與周志賓、高嘉
    鴻駕駛車牌號碼ＩＨ─五九八二號自小客貨車，至基隆市○○區○○街一之二號
    前，當時是周志賓、高嘉鴻發現該址旁之草地上有風管器材一批，並將之搬上車
    ，伊在車上講電話並未幫忙搬，是後來失主開車追來才知道周志賓、高嘉鴻在偷
    東西云云。然查，前開事實，業據被害人己○○、乙○○、庚○、丙○○指述、
    證人游清賓證述情節相符，且有贓物認領保管收據、行竊工具（鉗子、起子，手
    套、手電筒照片）共六張、失竊物品照片三張、台北市政府警察局大同分局受理
    各類案件紀錄表（附於九十三年度偵字第二七四一號卷第十五頁、第二十至二十
    八頁、第四十一頁）、贓物認領保管收據、行竊地點照片一張、販售贓物之資源
    回收廠照片一張、竊物品照片三張、車籍作業系統─查詢認可資料（附於九十三
    年度偵字第一二三一號卷第二十七至三十頁、第三十五頁）、車籍資料作業詳細
    畫面、贓物認領保管收據、照片七張（附於九十三年度偵字第一六六三號卷第二
    十七至三十二頁、第三十五頁）、贓物認領保管單、行竊地點及工具照片十三張
    （附於臺灣士林地方法院檢察署九十三年度偵字第六三一一號卷第二十三頁、第
    二十六至三十二頁）在卷可考，再參以被告甲○○對於附表編號二之事實，於警
    詢時自承：三月三日十六時許，有駕駛車牌ＩＨ─五九八二號自小貨車，與被告
    戊○○共同至附表編號二之地點行竊云云；於偵查中稱：在三月三日下午三、四
    點時，與被告戊○○一起搬冷氣、鐵板等物，載到台北市○○路賣了二千多元，
    是與賴平分云云（詳九十三年度偵字第一二三一號卷第八頁、第四十二頁），與
    被告戊○○於歷次偵審時所稱：是與被告甲○○一起至附表編號二之地點行竊，
    並將竊得財物載至台北市○○路賣了二千多元，並與周平分云云（詳九十三年度
    偵字第一二三一號卷第十三頁、第四十四頁）相符；被告甲○○對於附表編號四
    之事實，於警詢時自承：由周志貴提議，周志貴與高嘉鴻竊取風管一批，準備變
    賣圖利，伊在車上等，並開車載渠二人云云（詳九十三年度偵字第一六六三號卷
    第七頁、第四十二頁）、證人周志貴於警詢中稱：竊取風管一批變賣圖利，是高
    嘉鴻發現我幫忙搬，甲○○在車上等云云、於偵查中稱：在貨櫃屋旁竊取之風管
    為新品，非廢棄物，要拿來變賣，承認是竊盜云云（詳九十三年度偵字第一六六
    三號卷第十二頁、第一０二、一０三頁）、證人高嘉鴻於警詢時稱：竊取風管一
    批變賣圖利，是周志貴發現我幫忙搬，甲○○在車上等云云、於偵查中稱：在貨
    櫃屋旁竊取之風管為新品，非廢棄物，要拿來變賣，承認是竊盜云云（詳九十三
    年度偵字第一六六三號卷第十七頁、第一０二、一０三頁），均互核相符，堪信
    被告甲○○有附表編號二、四之竊盜犯行甚明，所辯不足採信。此外，復有起子
    壹支、鉗子壹支、手電筒貳支、手套貳雙、美工刀壹支、螺絲起子貳支、斜口鉗
    壹支扣案可資佐證。綜上，本件事證明確，被告等竊盜犯行，堪可認定。
二、查扣案之起子、鉗子、美工刀、螺絲起子、斜口鉗，客觀上足以對人之生命、身
    體造成危險，顯為兇器無疑，核被告甲○○、戊○○如附表編號一之所為，均係
    犯刑法第三百二十一條第一項第一款、第二款、第三款之攜帶兇器，踰越安全設
    備，於夜間侵入有人居住之建築物竊盜罪；如附表編號二、三之所為，均係犯刑
    法第三百二十條第一項之普通竊盜罪；被告甲○○如附表編號四之所為，係犯刑
    法第三百二十一條第一項第四款結夥三人竊盜罪；被告戊○○如附表編號五之所
    為，係犯刑法第三百二十一條第一項第三款之攜帶兇器竊盜罪。被告戊○○與甲○○就附表編號一、二、三之犯行，被告甲○○與周志賓、高嘉鴻就附表編號四
    之犯行，被告戊○○與綽號「藍波」之成年男子就附表編號五之犯行，分別有犯
    意聯絡及行為分擔，均為共同正犯。被告戊○○、甲○○前後各四次竊盜犯行，
    時間緊接，手法相類，所犯復係基本構成要件相同之罪，顯係基於概括犯意反覆
    為之，為連續犯，應依刑法第五十六條第一項之規定，均論以一情節較重之刑法
    第三百二十一條第一項第一款、第二款、第三款之攜帶兇器，踰越安全設備，於
    夜間侵入有人居住之建築物竊盜罪，並加重其刑。未經公訴人起訴之部分，與已
    經起訴並經認定為有罪之部分，有裁判上一罪之連續犯關係，已如前述，依審判
    不可分原則，本院自應併予審理。又查被告二人分別有事實欄所載有期徒刑執行
    完畢之情形，有卷附臺灣基隆地方法院檢察署刑案資料查註紀錄表、臺灣高等法
    院被告全國前案紀錄表可按，被告二人受有期徒刑執行完畢後，五年以內再犯本
    件有期徒刑以上之罪，均為累犯，各應依刑法第四十七條規定遞加重其刑。爰審
    酌被告二人竟不思正當工作以獲取財物，妄想以竊盜手段不勞而獲，其觀念殊不
    足取，而極待矯治，惟慮及被告戊○○犯後已表悔悟、態度良好，被告甲○○飾
    詞狡辯等一切情狀，各量處如主文所示之刑，以示懲戒。
三、扣案之起子壹支、鉗子壹支、手電筒貳支、手套貳雙，為被告戊○○、甲○○所
    有供本件犯罪所用之物，美工刀壹支、螺絲起子貳支、斜口鉗壹支，為被告戊○○所有供本件犯罪所用之物，爰依刑法第三十八條第一項第二款宣告沒收。
四、至台灣基隆地方法院檢察署九十三年度偵字第二二六七號移送併辦意旨另以：被
    告甲○○、李明和、綽號「雞排」成年男子共同意圖為自己不法之所有，於九十
    三年六月九日晚間十時三十分許，由李明和攜帶客觀上足以對人之身體、生命構
    成威脅之凶器斜口鉗、電攬鉗、拔釘器、十字起子、美工刀，共同前往基隆市○○路九十九號之公司地下室內，破壞並竊取電攬線五捆、監視器、消防瞄子端頭
    物，得手後隨即為警發現查獲，因認被告此部分亦涉有竊盜罪嫌，且與本案竊盜
    犯行有連續犯之關係，而移送本院併案審理。惟按犯罪事實應依證據認定之，無
    證據不得推定其犯罪事實，刑事訴訟法第一百五十四條定有明文。本件公訴人認
    被告甲○○犯上開竊盜犯行，係以被告警詢之自白、被害人丁○○之陳述、贓物
    領據、現場及贓物照片、扣案之凶器及手電筒為證據，惟查，被告甲○○於偵查
    及本院審理時均推翻其在警詢之自白，否認有前開竊盜犯行，而共犯李明和於警
    、偵訊時亦稱：當天未與甲○○共同竊盜，不知甲○○也在查獲現場，扣案之斜
    口鉗、電纜鉗、拔釘器、十字起子、美工刀，是伊所有攜帶至現場云云（九十三
    年度偵字第二二六七號卷第八頁、第五十三頁），且被告非在基隆市○○路九十
    九號地下室竊盜現場為警查獲，有基隆市警察局第二分局九十三年七月十九日基
    警分二刑字第０九三００一九八三八號函在卷可參，因此，本件僅能證明被告有
    在查獲現場附近，尚難謂被告有前開竊盜犯行。此外，復查無其他積極證據證明
    被告確有移送併辦意旨所指之犯行，自難認移送併辦部分與本案竊盜犯行有連續
    犯裁判上一罪之關係，而在本院審理範圍內，故檢察官移送併辦部分應退回檢察
    官另行處理，附此敘明。
據上論斷，應依刑事訴訟法第二百九十九條第一項前段，刑法第二十八條、第五十六
條、第三百二十一條第一項第一款、第二款、第三款、第四十七條、第三十八條第一
項第二款，罰金罰鍰提高標準條例第一條前段，判決如主文。
本案經檢察官林伯宇到庭執行職務。
中      華      民      國    九十三    年      九      月    二十七    日
                                臺灣基隆地方法院刑事第二庭
                                審判長  法      官  王福康
                                        法      官  何怡穎
                                        法      官  齊  潔
右正本證明與原本無異。
對於本件判決如有不服，應於收受送達後十日內，向本院提出上訴書狀，上訴於臺灣
高等法院，並按他造當事人之人數附具繕本。
                                        書　記　官  莊國南
中　　　華　　　民　　　國　　九十三　　年　　　九　　　月　　二十九　　日
附錄論罪法條：
中華民國刑法第三百二十一條第一項第一、二、三款：
犯竊盜罪而有左列情形之一者，處六月以上、五年以下有期徒刑：
一  於夜間侵入住宅或有人居住之建築物、船艦或隱匿其內而犯之者。
二  毀越門扇、牆垣或其他安全設備而犯之者。
三  攜帶兇器而犯之者。
附表：
┌─┬────┬─────┬────┬──────┬───┬───────────┐
│編│竊盜時間│竊盜地點  │行為人  │所竊之財物  │被害人│犯罪手法              │
│號│        │          │        │            │      │                      │
├─┼────┼─────┼────┼──────┼───┼───────────┤
│  │九三年三│臺北市大同│甲○○、│電纜線三綑  │己○○│攜帶客觀上足以對人之生│
│一│月一日廿│區○○路八│戊○○  │            │      │命、身體構成危險之兇器│
│  │三時十五│十巷大同公│        │            │      │鉗子、十字起子，於夜間│
│  │分      │司大龍廠B │        │            │      │將上址有人居住之建築物│
│  │        │棟四樓    │        │            │      │鐵門之門栓打開後入內行│
│  │        │          │        │            │      │竊                    │
├─┼────┼─────┼────┼──────┼───┼───────────┤
│  │九三年三│基隆市基金│甲○○、│冷氣機、鐵板│乙○○│駕駛借用之車號IH─五九│
│二│月三日十│二路一巷八│戊○○  │、鐵條      │      │八二號自小貨車共同前往│
│  │六時    │十二號    │        │            │      │已遭拆除無人居住之建築│
│  │        │          │        │            │      │物，徒手竊取上述財物，│
│  │        │          │        │            │      │得手後出售            │
├─┼────┼─────┼────┼──────┼───┼───────────┤
│  │九三年三│基隆市基金│甲○○、│冷氣機冷卻管│乙○○│駕駛借用之車號IH─五九│
│三│月十六日│二路一巷八│戊○○  │、電源開關箱│      │八二號自小貨車共同前往│
│  │十七時  │十二號    │        │、水管閥    │      │已遭拆除無人居住之建築│
│  │        │          │        │            │      │物，徒手竊取上述財物，│
│  │        │          │        │            │      │得手後搬至自小貨車欲載│
│  │        │          │        │            │      │離現場為警查獲        │
├─┼────┼─────┼────┼──────┼───┼───────────┤
│  │九三年四│基隆市七堵│甲○○、│風管器材一批│庚○  │趁被害人外出，由甲○○│
│四│月十九日│區○○街一│周志貴、│            │      │駕駛借用之車號IH─五九│
│  │十六時三│之二號貨櫃│高嘉鴻  │            │      │八二號自小貨車並負責把│
│  │十分    │屋旁之草叢│        │            │      │風，周志貴及高嘉鴻負責│
│  │        │          │        │            │      │行竊搬運，竊盜完成駕車│
│  │        │          │        │            │      │離開現場時為警查獲    │
├─┼────┼─────┼────┼──────┼───┼───────────┤
│  │九三年七│台北縣汐止│戊○○、│供電用裸銅線│丙○○│持斜口鉗、美工刀、螺絲│
│五│月十一日│市○○街四│「藍波」│一批約七十公│      │起子潛入被害人管理但無│
│  │十三時許│一號      │        │斤          │      │人居住之倉庫，竊取電線│
│  │        │          │        │            │      │後欲運離現場時為警查獲│
│  │        │          │        │            │      │                      │
└─┴────┴─────┴────┴──────┴───┴───────────┘
